臺灣高等法院高雄分院刑事裁定　　　　　　　　　九十三年度交抗字第一０三號
　　抗　告　人　甲○○
　　即受處分人
右列抗告人因違反道路交通管理處罰條例聲明異議案件，不服臺灣高雄地方法院中華
民國九十三年八月三十一日裁定（九十三年度交聲字第二八六號），提起抗告，本院
裁定如左：
    主  文
抗告駁回。
    理  由
一、抗告意旨略以：抗告人並未承認有當場拒絕酒測，依測試觀察紀錄表及交通事故
    談話表之記載，抗告人為警員張瑞仁查獲時，已有意識模糊，注意力無法集中，
    多話、泥醉之情形，證人廖金寶卻證稱抗告人身體狀況很好，其證詞顯然與上開
    紀錄表及談話表之記載不符，證人廖金寶證詞顯有瑕疵。抗告人於車禍發生當時
    ，係由警員張瑞仁向其盤查，並開單告發，並非由證人廖金寶舉發，抗告人當時
    向警員張瑞仁表示身體不舒服，頭痛，要求回派出所接受酒測，原審法院未傳喚
    警員張瑞仁出庭證明，遽以廖金寶之證詞，而認抗告人有拒絕酒測之違規情事，
    尚嫌率斷。抗告人係因酒力發作，而對如何與警員到派出所沒有印象，原審認抗
    告人說詞有違常理，顯然有誤云云。
二、經查：抗告人甲○○於九十三年二月十一日凌晨二時十六分許，駕駛車號Ｊ二—
    九九五七號自用小客車，在高雄市○○○路二六八號前，與廖川賢發生車禍，到
    場處理之警員廖金寶發現抗告人身上散發出酒味，要求對抗告人進行酒精濃度測
    試，抗告人當場拒絕等情，有高雄市政府警察局高市警刑字第Ｂ0000000
    0號舉發違反道路交通管理事件通知單、裁決書等在卷可考，並經當時在場執勤
    之警員廖金寶於更審證稱：抗告人在大昌二路二六八號發生車禍後肇事逃逸，被
    害人在後追趕，到大豐路與建功路口，抗告人所駕駛之車輛輪胎破掉無法駕駛，
    我們到場後，發現他全身有酒味，我們當場要求對他酒測，抗告人拒絕酒測。抗
    告人不接受酒測，也拒絕上警車，我們就以強制力請抗告人上警車回派出所，當
    時是我帶班的，是我要求抗告人接受酒測，當時抗告人直接向我表示他拒絕酒測
    的，抗告人精神狀況很好，並無意識不清等語（見原審卷第十五頁、第二十五頁
    ），是以抗告人有拒絕接受酒精濃度測試之違規情事，洵堪認定。雖抗告人辯稱
    ：當時向警員張瑞仁表示身體不舒服，頭痛，要求回派出所再接受酒測，並非拒
    絕酒測，應傳喚警員張瑞仁出庭證明等語，然查警員廖金寶為帶班者，事發時亦
    在現場，發現抗告人身上有酒味，於是要求對抗告人進行酒精濃度測試，因抗告
    人拒絕酒測，經在場警員強制抗告人上警車，帶回派出所等情，業經證人廖金寶
    證述如上，且抗告人酒醉駕駛之公共危險罪刑事部分，業經原審法院九十三年度
    交簡字第八五四號判處有期徒刑三月確定，有台灣高等法院被告全國前案紀錄表
    記載可考，足證抗告人當時確實酒後駕車，且其酒精濃度超過標準值，則抗告人
    拒絕酒測之違規情事甚為明確，抗告人請求傳訊證人張瑞仁到庭作證，本院認為
    抗告人拒絕酒測事證明確，自無傳訊開單告發警員張瑞仁之必要。從而原審法院
    以原處分機關依道路交通管理處罰條例第三十五條第三項前段、第六十七條第二
    項規定裁處抗告人罰鍰六萬元，並吊銷其駕駛執照，三年內禁考，並無不當，依
    道路交通案件處理辦法第十九條之規定，裁定駁回抗告人之異議，核無違誤。抗
    告人之抗告，並無理由，應予駁回。
三、據上論結，應依道路交通案件處理辦法第二十六條，刑事訴訟法第四百十二條，
    裁定如主文。
中      華      民      國    九十三    年      十      月    十八      日
                              臺灣高等法院高雄分院刑事第一庭
                                  審判長法官  王光照
                                        法官  張意聰
                                        法官  曾玉英
右正本證明與原本無異。
不得再抗告。
                                      書記官  黃麗蓉
中    華    民    國     九十三     年       十       月       二十     日
                                                                  Ａ
